【裁判字號】    98,審易,741
【裁判日期】    990108
【裁判案由】    竊盜等
【裁判全文】
臺灣新竹地方法院刑事判決            98年度審易字第741 號
公  訴  人  臺灣新竹地方法院檢察署檢察官
被      告  乙○○
上列被告因竊盜等案件，經檢察官提起公訴（98年度偵字第7699
號、第7864號），本院依簡式審判程序判決如下：
    主  文
乙○○犯竊盜罪，累犯，處有期徒刑陸月，如易科罰金，以新臺
幣壹仟元折算壹日。又犯侵占離本人持有物罪，處罰金新臺幣壹
萬元，如易服勞役，以新臺幣壹仟元折算壹日。
    事實及理由
壹、構成犯罪事實：
一、乙○○出於為自己不法所有目的的犯罪意思，於98年7 月10
    日下午1 時30分許，見丙○○位於新竹縣竹東鎮○○路180
    巷35號住處車庫鐵門未上鎖，即打開鐵門進入屋內（侵入住
    宅未據告訴），徒手竊取丙○○之皮包3 只、鑽石1 個、金
    融卡、戒指等物品得手，適丙○○返家發覺遭竊，乙○○聞
    聲隨即逃逸，丙○○立即報警處理，經警在音響上採集到乙○○之指紋，而查悉上情。
二、乙○○另於98年7 月間某日，在新竹縣竹東鎮○○路，拾得
    甲○○所有之台塑石油加油卡1 張（於98年7 月間遭不詳人
    士，在新竹縣竹東鎮中山國小後門，打破甲○○之汽車車窗
    後竊取），竟出於為自己不法之所有目的的犯罪意思，將該
    離本人持有物侵占入己，嗣於98年8 月12日為警持搜索票至
    其位於新竹縣竹東鎮○○街167 巷14號住處執行毒品案件搜
    索，於上址房間目視可及之窗台軌道上查獲該加油卡1 張（
    已由甲○○領回），始悉上情。
貳、認定犯罪事實所根據的證據及理由：
一、被告乙○○於警局詢問時、檢察官偵查中、本院準備程序及
    簡式審判程序訊問時之自白。
二、證人即被害人丙○○及甲○○於警詢時之證述。
三、證人王世偉於偵查中之證述。
四、內政部警政署刑事警察局98年7 月29日刑紋字第0980103501
    號鑑驗書及現場採證照片40張在卷可證。
五、台塑石油加油卡照片及贓物認領保管單1 份附卷可證。
、論罪科刑的理由：
一、論罪：
（一）核被告乙○○就構成犯罪事實欄一部分係犯刑法第320 條
      第1 項之竊盜罪，就構成犯罪事實欄二部分係犯同法第33
      7 條之侵占離本人所持有之物罪。
（二）數罪併罰：被告乙○○所犯前開竊盜罪及侵占離本人所持
      有之物罪，犯意各別，行為可分，應予以分別論罪，合併
      處罰之。
（三）累犯：乙○○前曾於89年10月間，因偽造有價證券案件
      ，經本院於89年10月13日，以88年度訴字第435 號判決，
      判處有期徒刑1 年2 月，嗣提起上訴，經臺灣高等法院於
      89年1 月19日，以89年度上訴字第3991號判決駁回上訴，
      嗣再提起上訴，再經最高法院於90年4 月19日，以90年度
      台上字第2370號判決駁回上訴確定；又於89年1 月間，
      因竊盜案件，經本院於90年10月26日，以89年度易字第66
      0 號判決，判處有期徒刑1 年6 月，嗣於90年11月18日確
      定，上開、案件並經定應執行刑為有期徒刑2 年7 月
      確定，於90年11月26日入監執行，並於92年5 月28日縮短
      刑期假釋出監，嗣後經撤銷假釋，餘殘刑有期徒刑11月22
      日。又於93年2 月間，因竊盜案件，經本院於93年6 月
      11日，以93年度易字第123 號判決，判處有期徒刑1 年10
      月，嗣於93年7 月5 日確定；又於93年2 月間，因違反
      毒品危害防制條例案件，經本院於93年5 月20日，以93年
      度竹簡字第191 號判決，判處有期徒刑5 月，嗣於93年6
      月14日確定，上開、案件並經定應執行刑為有期徒刑
      2 年1 月確定，並與上開殘刑11月22日接續執行，於93年
      7 月13日入監執行，並於96年1 月31日縮刑期滿執行完畢
      等情，有臺灣高等法院被告前案紀錄表及刑案資料查註紀
      錄表各1 份為證，對於構成犯罪事實欄一之竊盜犯行，於
      5 年以內故意再犯本件有期徒刑以上之罪，為累犯，應依
      刑法第47條第1 項規定，加重其刑。
二、科刑：審酌被告素行非佳，不思以勞力賺取所需，因為缺錢
    花用而起意偷竊之犯罪動機、目的及手段，任意竊取他人財
    物，其所為顯不尊重他人財產權益，及竊盜所得財物之價值
    ，及因一時貪圖方便，任意侵害他人財產權，雖值非難，惟
    所侵占財物已由被害人領回，犯罪所生損害已降低，及犯後
    坦承犯行等一切情狀，分別就所犯上開2 罪各量處如主文所
    示之刑，並諭知罰金如易服勞役、有期徒刑如易科罰金之折
    算標準，以示懲儆。至刑法第41條雖於98年1 月21日修正公
    布，並自98年9 月1 日施行，惟此次修正並未變更易科罰金
    之折算標準，修正部分純屬執行之程序規定，故無庸為新舊
    法之比較適用，併此敘明。
肆、適用法律依據：
一、程序法方面：刑事訴訟法第284 條之1 、第273 條之1 第1
    項、第299 條第1 項前段。
二、實體法方面：刑法第320 條第1 項、第337 條、第47條第1
    項、第41條第1 項前段、第42條第3 項前段，刑法施行法第
    1 條之1 第1 項、第2 項前段，判決如主文。
本案經檢察官張嘉宏到庭執行職務。
中    華    民    國    99    年    1     月    8     日
                  刑事第九庭法  官  馮俊郎
以上正本證明與原本無異。
如不服本判決，應於判決送達後10日內向本院提出上訴書狀。上
訴書狀應敘述具體理由，未敘述上訴理由者，應於上訴期間屆滿
後20日內補提理由書狀於本院（均須按他造當事人之人數附繕本
）「切勿逕送上級法院」。
中    華    民    國    99    年    1     月    8     日
                            書記官  蕭汝芳
附錄本案論罪科刑實體法條全文：
＊刑法第320 條第1 項：
意圖為自己或第三人不法之所有，而竊取他人之動產者，為竊盜
罪，處5 年以下有期徒刑、拘役或500 元以下罰金。（罰金之貨
幣單位改為新臺幣，並提高為30倍）
＊刑法第337 條：
意圖為自己或第三人不法之所有，而侵占遺失物、漂流物或其他
離本人所持有之物者，處500 元以下罰金。（罰金之貨幣單位改
為新臺幣，並提高為30倍）

司法院資訊處製作；財團法人民間司法改革基金會備份。
